【裁判字號】    90,交上易,1096
【裁判日期】    900406
【裁判案由】    公共危險
【裁判全文】
臺灣高等法院臺中分院刑事判決                  九十年度交上易字第一○九六號
    上  訴  人
    即  被  告  甲○○
    選任辯護人  林萬生
右上訴人因公共危險案件，不服臺灣臺中地方法院九十年度交易字第一○四號，中華
民國九十年四月六日第一審判決（聲請簡易判決處刑案號：臺灣臺中地方法院檢察署
八十九年度偵字第一九三四三號），提起上訴，本院判決如左：
    主  文
上訴駁回。
甲○○緩刑貳年。
    事實及理由
一、本案經本院審理結果，認第一審判決認事用法及量刑均無不當，應予維持，並引
    用第一審判決書記載之事實、證據及理由（如附件）。
二、上訴人即被告甲○○（以下稱被告）在本院未提出其他有利之證據及辯解，其上
    訴無理由，應予駁回。查被告未曾受有期徒刑以上刑之宣告，有卷內前科表可查
    ，經此偵審教訓，應知警惕諒無再犯之虞，本院認所宣告之刑，以暫不執行為適
    當，併諭知緩刑二年，以勵自新。
三、據上論斷，應依刑事訴訟法第三百七十三條、第三百六十八條，刑法第七十四條
    第一款，判決如主文。
本案經檢察官乙○○到庭執行職務。
中      華      民      國    九十      年      七      月     十       日
                              臺灣高等法院臺中分院刑事第十庭
                                    審判長法  官  林  照  明
                                          法  官  李  寶  堂
                                          法  官  蕭  廣  政
右正本證明與原本無異。
不得上訴。
                                          書記官  黃  禎  祥
中      華      民      國    九十    年      七     月      十一      日
                                                                       Ａ
附件：
臺灣臺中地方法院刑事判決                          九十年度交易字第一○四號
    公  訴  人  臺灣臺中地方法院檢察署檢察官
    被      告  甲○○  男三十六歲（民國○○○年○○月○日生）業工
                        住臺中市○區○○里○○○街一九七巷十九弄四六號
                        身分證統一編號：Ｚ000000000號
右列被告因公共危險案件，經檢察官聲請簡易判決處刑（八十九年度偵字第一九三四
三號），經本院臺中簡易庭認不得以簡易判決處刑，而改依通常程序審理，本院判決
如左：
    主  文
甲○○服用酒類，不能安全駕駛動力交通工具而駕駛，處有期徒刑貳月，如易科罰金
，以參佰元折算壹日。
    事  實
一、甲○○明知飲酒後不得駕車，竟於民國八十九年十一月七晚間十一時許起至翌日
    凌晨一時許止，服用酒類過量，已達不能安全駕駛動力交通工具之程度，仍駕駛
    車牌號碼Ｒ七─○二五九號自小客車，沿臺中市○○○路行駛，迄八十九年十一
    月八日凌晨一時四分許，行經五權西路與美村路口處之際，為警臨檢，經檢測其
    吐氣所含酒精成份測定值每公升零點五五ＭＧ／Ｌ，因而查獲。
二、案經臺中市警察局移請臺灣臺中地方法院檢察署檢察官偵查，經檢察官聲請簡易
    判決處刑，經本院臺中簡易庭認不得以簡易判決處刑，而改依通常程序審理。
    理  由
一、訊據被告甲○○對於酒後駕駛之犯行固供認不諱，惟矢口否認有公共危院之犯行
    ，辯稱：伊喝酒並未過量，對於開車並無影響云云。經查，被告為警查獲當時呼
    氣中酒精濃度達每公升○．五五毫克，參照世界各國標準已得認為不能安全駕駛
    ，有酒精測定值測試紙在卷可憑，並輔以被告於警攔檢前因開車行駛前有點搖擺
    不是很穩定，經攔檢時，被告身上有酒味，說話時較大聲且口齒及意識不是很情
    楚，帶回警局訊問時作直線測試有些偏差，平衡動作則尚可等情，已據證人即警
    員蔡世杰於審理時證述明確在卷，可見被告顯有飲酒過量致不能安全駕駛之情，
    被告所辯不足採信。本件事證明確，被告犯行洵堪確定。
二、核被告等所為係犯刑法第一百八十五條之三之公共危險罪。爰審酌被告罔顧道路
    交通安全酒醉駕車而危害公共安全，惟念其尚無發生重大危害，呼氣酒精濃度、
    犯罪後否認犯行等一切情狀，量處如主文所示之刑，並諭知易科罰金之折算標準
    ，以資懲戒。
據上論斷，應依刑事訴訟法第四百五十二條，第二百九十九條第一項前段，刑法第一
百八十五條之三、第四十一條第一項前段、罰金罰鍰提高標準條例第二條，判決如主
文。
中      華      民      國      九十    年      四      月      六      日
                                    臺灣臺中地方法院交通法庭
                                        法  官    張  國  華
右正本證明與原本無異。
如不服本判決，應於送達後十日內向本院提出上訴狀（須附繕本），上訴於
臺灣高等法院臺中分院。
                                        書記官
中      華      民      國      九十    年      四      月      九      日
附錄本案論罪科刑法條全文：
刑法第一百八十五條之三：
服用毒品、麻醉藥品、酒類或其他相類之物，不能安全駕駛動力交通工具而駕駛者，
處一年以下有期徒刑、拘役或三萬元以下罰金。


司法院資訊處製作；財團法人民間司法改革基金會備份。
